【裁判字號】    90,交易,91
【裁判日期】    901231
【裁判案由】    過失傷害
【裁判全文】
臺灣臺東地方法院刑事判決                            九十年度交易字第九一號
    公  訴  人  臺灣臺東地方法院檢察署檢察官
    被      告  丙○○
右列被告因過失傷害等案件，經檢察官提起公訴（九十年度偵字第八九七號），本院
判決如左：
    主  文
丙○○因過失傷害人，處拘役伍拾日，如易科罰金，以參佰元折算壹日；又服用酒類
，不能安全駕駛動力交通工具而駕駛，處拘役肆拾伍日，如易科罰金，以參佰元折算
壹日。應執行拘役玖拾日，如易科罰金，以參佰元折算壹日。
    事  實
一、丙○○於民國九十年四月三十日晚間十時三十分至十一時三十分許，在臺東市○○路「阿興麵店」飲用半杯酒類「竹葉青」後，已呈意識不清狀態，不能安全駕
    駛動力交通工具之情況下，仍於當晚十一時四十分許駕駛車號Ｋ三─五○六三號
    自用小客車，而於翌日（九十年五月一日）凌晨零時二十分許，沿臺東縣臺東市
    ○○街口由東往西方向行駛，途經洛陽街之支線道與長安街之幹線道兩街無號誌
    交岔路口時，本應注意車輛行至無號誌之交岔路口，支線道車應暫停讓幹線道車
    先行，而依當時情形，又無不能注意之情事，竟疏於注意，貿然通過上開交岔路
    口，遂撞及由乙○○駕駛搭載甲○○之沿同市○○街由北往南方向行駛並通過該
    交岔路口且疏未注意車前狀況減速慢行之車號ＰＶＵ─九八九號機車肇事，致乙○○受有頭部損傷併顏面撕裂傷、右膝血腫、雙腳擦傷之傷害，甲○○受有頭部
    外傷併顏面擦傷及撕裂傷、右手肘右膝右手擦傷、左足跟挫傷、頸部挫傷之傷害
    ，丙○○於肇事後立即請附近之住戶打電話報警處理，並自首而受裁判，嗣於同
    日凌晨零時三十九分，經警方對其作酒精檢測，驗得其吐氣所含酒精成份為每公
    升○‧三四毫克。
二、案經被害人乙○○、甲○○告訴臺東縣警察局臺東分局報請臺灣臺東地方法院檢
    察署檢察官偵查起訴。
    理  由
一、訊據被告丙○○於右開時地酒後不能安全駕駛動力交通工具而駕車並與告訴人乙○○騎乘搭載告訴人甲○○之機車碰撞肇事致傷之事實坦承不諱，核與告訴人乙○○、甲○○於警訊、偵查中及本院審理時指訴之情節相符，並有酒精檢測單、
    酒醉駕車觀察紀錄表、臺東縣警察局道路交通事故調查報告表及診斷證明書附卷
    可稽。按飲用酒類後吐氣所含酒精濃度超過每公升○‧二五毫克以上者不得駕車
    ，及汽車行駛至無號誌之交岔路口，支線道車應暫停讓幹線道車先行，道路交通
    安全規則第一百十四條第二款、第一百零二條第一項第二款定有明文。被告駕車
    本應注意上開安全規定，且依當時路況，又無不能注意之情形，竟疏未注意，以
    致肇事，致告訴人二人受傷，被告應有過失，臺灣省花東區車輛行車事故鑑定委
    員會亦表示相同鑑定意見（見卷附之臺灣省花東區車輛行車事故鑑定委員會函暨
    鑑定意見書）。且被告過失行為與告訴人等之受傷結果間，具有相當因果關係。
    雖告訴人乙○○騎乘機車行經無號誌之交岔路口亦有未減速慢行作隨時停車準備
    之過失，而違反道路交通安全規則九十年六月一日修正施行前之第九十三條第一
    項第四款規定（修正後為道路交通安全規則九十三條第一項第三款），然此為被
    告與有過失之民事賠償責任之減免問題，與被告之過失刑事責任不生影響。事證
    明確，被告犯行洵堪認定。
二、核被告丙○○所為，係犯刑法第一百八十五條之三之公共危險罪及同法第二百八
    十四條第一項前段之過失傷害罪。被告所犯過失傷害之犯行，係一過失行為而致
    告訴人乙○○、甲○○二人受有傷害，則係一行為觸犯二個過失傷害之罪名，應
    從一重之刑法第二百八十四條第一項前段之過失傷害罪處斷。被告所犯過失傷害
    罪之部分，係酒醉駕車因而致人受傷，應依道路交通管理處罰條例第八十六條第
    一項加重其刑。被告所犯上開公共危險罪及過失傷害罪二罪間，犯意各別，行為
    互殊，應分論併罰。被告於肇事後立即請附近住戶打電話報警而自首接受裁判，
    有臺東縣警察局道路交通事故調查報告表在卷可稽，被告所犯前開二罪應各依刑
    法第六十二條前段規定減輕其刑。爰審酌被告犯罪之種類、過失之程度、造成損
    害之程度及犯罪後之態度等一切情狀，分別量處如主文所示之刑，並定其應執行
    刑及易科罰金之折算標準，示懲儆。
據上論斷，應依刑事訴訟法第二百九十九條第一項前段、刑法第二百八十四條第一項
前段、第一百八十五條之三、第五十五條、第六十二條前段、第五十一條第六款、第
四十一條第一項前段、罰金罰鍰提高標準條例第一條前段、第二條、道路交通管理處
罰條例第八十六條第一項，判決如主文。
本案經檢察官李進榮到庭執行職務。
中      華      民      國      九十      年      十二    月    卅一    日
                                  臺灣臺東地方法院刑事庭
                                          法  官  范智達
右正本證明與原本無異。
如不服本判決，應於判決送達後十日內向本院提出上訴狀。（須附繕本）
「切勿逕送上級法院」
              書記官  賴淑芬
中      華      民      國      九十      年      十二    月    卅一    日
附錄本案論罪科刑法條全文：
刑法第一百八十五條之三
服用毒品、麻醉藥品、酒類或其他相類之物，不能安全駕駛動力交通工具而駕駛者，
處一年以下有期徒刑、拘役或三萬元以下罰金。
刑法第二百八十四條
第一項：因過失傷害人者，處六月以下有期徒刑、拘役或五百元以下罰金，致重傷者
        ，處一年以下有期徒刑、拘役或五百元以下罰金。
第二項：從事業務之人，因業務上之過失傷害人者，處一年以下有期徒刑、拘役或一
        千元以下罰金。致重傷者，處三年以下有期徒刑、拘役或二千元以下罰金。


司法院資訊處製作；財團法人民間司法改革基金會備份。
